臺灣雲林地方法院民事判決　　　　　　　99年度家訴字第16號
原　　　告　黃月金
　　　　　　黃素琴
　　　　　　黃婕芸
　　　　　　黃美英
上四人共同
訴訟代理人　林德昇律師
被　　　告　吳黃烏妲
　　　　　　黃自
　　　　　　黃瑤春
　　　　　　黃清江
上四人共同
訴訟代理人　蔡金保律師
受告知人　　王文凱
上列當事人間請求分割遺產等事件，本院於中華民國100 年6 月
16日言詞辯論終結，判決如下：
    主      文
被告應協同原告就坐落雲林縣四湖鄉○○○段一八四之三地號、
一八四之六地號、登記面積分為一千四百五十一平方公尺、一萬
七千一百三十九平方公尺土地，辦理面積更正登記各為一千四百
零五點一七平方公尺、一萬六千九百一十四點六二平方公尺。
兩造就被繼承人黃吳所遺如附表所示之遺產准予分割為分別共
有，並依附圖（雲林縣北港鎮地政事務所收件日期文號100 年4
月8 日北地測字第856 號複丈成果圖）之分割方法予以分割，即
：如附圖編號A 部分面積一千四百零五點一七平方公尺土地，分
歸原告黃月金、黃素琴、黃婕芸、黃美英分別共同，應有部分各
四分之一；編號B 部分面積七千七百五十四點七四平方公尺土地
，分歸原告黃月金、黃素琴、黃婕芸、黃美英分別共同，應有部
分各四分之一；編號C 部分二千二百八十九點九七平方公尺土地
，分歸被告吳黃烏妲單獨所有；編號D 部分面積二千二百八十九
點九七平方公尺土地，分歸被告黃自單獨所有；編號E 部分面
積二千二百八十九點九七平方公尺土地，分歸被告黃瑤春單獨所
有；編號F 部分面積二千二百八十九點九七平方公尺土地，分歸
被告黃清江單獨所有。
被告黃自為受告知人王文凱設定最高限額新臺幣貳拾萬元（雲
林縣北港地政事務所以北地資字第一一九六六○號收件，於民國
九十二年十月二十三日登記，存續期間自民國九十二年十月二十
三日至九十三年一月二十三日）及新臺幣貳拾伍萬元（雲林縣北
港地政事務所以北地資字第○一五四三○號收件，於民國九十三
年二月十三日登記，存續期間自民國九十三年二月十二日至九十
四年二月十二日）之抵押權，於本件分割後均移存於被告黃自
應受分配如附圖編號D 所示之土地上。
訴訟費用由原告黃月金、黃素琴、黃婕芸、黃美英與被告吳黃烏
妲、黃自、黃瑤春、黃清江各負擔八分之一。
    事實及理由
壹、程序部分：
一、按「共有人自共有物分割之效力發生時起，取得分得部分之
    所有權。應有部分有抵押權或質權者，其權利不因共有物之
    分割而受影響。但有下列情形之一者，其權利移存於抵押人
    或出質人所分得之部分：一權利人同意分割。二權利人已參
    加共有物分割訴訟。三權利人經共有人告知訴訟而未參加。
    」民法第824 條之1 第1 項、第2 項分別定有明文。又「當
    事人得於訴訟繫屬中，將訴訟告知於因自己敗訴而有法律上
    利害關係之第三人。」亦為民事訴訟法第65條第1 項所明定
    。受告知人如表示參加訴訟，應依關於參加訴訟之規定發生
    效力。本件原告起訴請求分割共有物，並主張原告就本件共
    有土地之應有部分，前已為抵押權人王文凱設定最高限額新
    臺幣（下同）各為20萬元、25萬元之抵押權，因本件分割共
    有物之訴訟結果恐會受影響，因而聲請對上開抵押權人為訴
    訟告知。經本院將原告所提出之起訴狀繕本送達於前揭抵押
    權人王文凱，並已於民國99年4 月9 日送達，有送達證書在
    卷可稽，而抵押權人王文凱於100 年1 月27 日 本院履勘時
    曾到場表示同意抵押權設定在被告黃自所分得之土地上，
    此外未於本件言詞辯論終結前參加訴訟，合先敘明。
二、按當事人死亡者，訴訟程序在有繼承人、遺產管理人或其他
    依法令應續行訴訟之人承受其訴訟以前當然停止，但於有訴
    訟代理人時，不適用之，民事訴訟法第168 條、第173 條前
    段定有明文。本件被告吳黃烏妲固於100 年5 月20日在本件
    訴訟程序中死亡，惟其於99年5 月27日業已委任蔡金寶律師
    為其訴訟代理人，有本院個人基本資料查詢表、委任狀在卷
    可稽，依上開規定，被告吳黃烏妲雖於訴訟中死亡，仍得由
    其訴訟代理人續行訴訟。
貳、兩造及陳述及主張：
一、原告起訴主張：
  (一)兩造均為被繼承人黃吳之子女。被繼承人黃吳於89年11
    月1 日死亡，遺留有雲林縣四湖鄉○○○段184 之3 、184
    之6 地號2 筆土地（詳如附表所示），兩造已辦理公同共有
    之繼承登記在案。按繼承人得隨時請求分割遺產，但法律另
    有規定或契約另有訂定者，不在此限；各共有人，得隨時請
    求分割共有物，但因物之使用目的不能分割或契約訂有不分
    割之期限者，不在此限；前項契約所定不分割之期限，不得
    逾5 年，逾5 年者，縮短為5 年，民法第1164條、823 條分
    別定有明文。而兩造無法協議分割遺產，即有訴請裁判分割
    之必要。
  (二)如附表所示之土地登記面積合計為18,590平方公尺（各為1,
    451、17,139平方公尺），地政機關實際測量所得面積為18,
    319.79平方公尺（各為1,405.17、16,914.62 平方公尺），
    較登記面積減少270.21平方公尺，經地政事務所表示，此應
    屬測量儀器及技術之誤差，就該面積不符之錯誤，原告請求
    被告協同更正未果，爰併予請求判決被告應協同更正。
  (三)如附表所示之遺產為土地，經訴請分割遺產為分別共有後，
    仍未能達到單獨使用之經濟價值，再考量該2 筆土地之共有
    人及持分均相同，且雲林縣四湖鄉○○○段184 之6 地號土
    地之地形雜亂，若以原物分割，勢必支離破碎，不利使用，
    原告願分得該筆土地全部，不足部分再由雲林縣四湖鄉○○
    ○段184 之3 地號土地分配取得，爰訴請合併分割判決如附
    圖所示之分割方案，將編號A 、B 部分土地分歸原告按應有
    部分比例共同取得並保持共有，另編號C 、D 、E 、F 部分
    依序分歸由被告吳黃烏妲、黃清江、黃瑤春及黃自單獨取
    得。又訴外人王文凱為被告黃自之抵押債權人，黃自前
    以其土地持分，為王文凱設定最高限額抵押貸款20萬元、25
    萬元，於分割後，自僅移存於黃自分得之土地上，依民法
    第824條之1第2項規定，一併告知王文凱參加訴訟。
  (四)至被告抗辯其等為被繼承人黃吳所支出之喪葬費用（數額
    由法院認定），原告既同樣繼承黃吳之遺產，自需由原告
    與被告平均分擔。然原告身為被繼承人之女兒，依習俗已分
    擔喪葬費用中之金山、銀山、電子琴及孝女部分，此據吳耀
    蓽證述於法院證述明確，且黃吳過世後，所有之奠儀（俗
    稱白包）悉由原告收取，其等另自黃吳開設於雲林縣四湖
    郵局之帳戶中提領現金246,000 元供作喪葬費支用，原告自
    無需再予支付任何費用予被告。另被告抗辯原告亦應支付兩
    造父親黃赤之喪葬費用部分，與本件係分割黃吳之遺產無
    關。
  (五)綜上所述，爰聲明如主文所示。
二、被告則以:
  (一)關於原告所提如附圖所示之分割方案並無意見。
  (二)原告既主張繼承黃吳之遺產，自應扣除繼承之必要費用即
    喪葬費，該等數額由法院認定，並由兩造共8 人平均分擔，
    是如附表所示之土地按共有人應有部分比例分割後，有關被
    告先行支付之喪葬費用，應由原告以現金補償被告。
  (三)被告黃清江、黃瑤春及黃自於黃吳過世後，雖收取所有
    之奠儀，但此乃按習俗由男方收取，且均係被告兄弟平日禮
    尚往來之結果，嗣後亦需由被告兄弟還禮，與喪葬費用之分
    擔無必然關係。並聲明：駁回原告之訴，訴訟費用由原告負
    擔。
、本院整理並協議簡化爭點如下：
一、兩造不爭執之事項：
  (一)被繼承人黃吳於89年11月1 日死亡，遺留如附表所示之不
    動產共2 筆，而兩造均為黃吳之繼承人，就上開遺產未訂
    有不分割之協議，且無法協議分割。
  (二)兩造同意就上開遺產依雲林縣北港鎮地政事務所100 年4 月
    14日北地四字第1000003298號函所附之複丈成果圖分割，就
    被告黃清江、黃瑤春及黃自已支付黃吳喪葬費用部分，
    另以金錢找補。
  (三)原告黃美英與被告黃瑤春之子黃有福於89年11月2 日，自被
    繼承人黃吳於雲林縣四湖郵局開設之帳戶內提領現金246,
    000 元，全數供作黃吳之喪葬費使用。
  (四)原告及被告吳黃烏妲結婚時所受之嫁粧，不列入本件遺產分
    配。
  (五)訴外人李進丁有無於被繼承人死亡後，返還被告其前向被繼
    承人黃吳之借款170,000 元部分不明，該部分不算入黃吳
    之遺產。
二、爭執之事項：
  (一)被繼承人黃吳死亡時，原告實際所支付之喪葬費用若干？
    由何人支付？應為如何之分擔？
  (二)被繼承人黃吳死亡時，被告黃清江、黃瑤春及黃自所收
    取之奠儀若干？是否應列入遺產分配？
肆、本院得心證之理由：
一、原告主張兩造均為被繼承人黃吳之子女，被繼承人黃吳
    死亡後，遺留如附表所示2 筆土地，兩造已辦理公同共有之
    繼承登記完畢；又被繼承人黃吳並未以遺囑禁止繼承人分
    割遺產，兩造亦未以契約禁止分割遺產，然兩造迄今無法達
    成分割協議各節，有原告提出之戶籍謄本、土地登記第二類
    謄本、財政部臺灣省中區國稅局遺產免稅證明書為證，復為
    兩造所不爭執，自堪信為真實。
二、有關被告應協同辦理如附表所示不動產之面積登記部分：
  (一)土地所有權及其面積，以登記為準，登記之面積如與實際測
    量所得之面積不符，於共有人間無爭執者，法院固得於地政
    機關辦理更正登記完畢後，為分割共有物之判決，或逕依原
    告請求，參考地政機關實測所得之面積判決分割，並於理由
    欄敘明面積不符情節，待該判決確定後，由當事人持向地政
    機關聲請一併為更正及分割登記，均毋庸由原告追加聲明，
    請求更正共有土地之面積後始為判決分割。惟於共有人就面
    積之不符尚有異見時，因此種錯誤，已涉及私權，既有爭執
    ，於就土地之面積為更正登記前，法院即不得逕行判決分割
    。
  (二)本件如附表所示2 筆土地之登記面積分為17,139、1,451 平
    方公尺，合計為18,590平方公尺，有土地登記第二類謄本可
    佐，經本院會同雲林縣北港地政事務所場測量結果，實際面
    積各僅有1,405.17、16,914.62 平方公尺，共18,319.79 平
    方公尺，有該地政事務所100 年2 月21日亡地四字第100000
    1959號函暨所附複丈成果圖附卷可稽。據上開地政事務所函
    覆略稱「三條崙段184-3 、184-6 地號之地籍圖為日據時期
    所測繪，受限於當時測量儀器設備及技術，精度差、誤差大
    …建請貴院將面積更正情形併述於判決文內，本所即可依更
    正後之面積分割測量移案登記。」亦有同地政事務所100 年
    4 月14日北地四字第1000003298號函在卷可佐。足見上開土
    地面積與登記簿不符，並非界址位移或抄錄錯誤所致，茲原
    告當庭請求辦理面積更正登記，被告迄未配合辦理，依前揭
    說明，原告請求被告應協同辦理面積更正登記，將系爭土地
    面積分別更正為16,914.32 及1405.17 平方公尺，洵屬有據
    ，應予准許。
三、有關如附表所示遺產分割方案部分：
  (一)按農業發展條例第16條第1 項前段規定，每宗耕地分割後每
    人所有面積未達0.25公頃者，不得分割。惟符合農發條例第
    16條第1 項但書第3 款規定：「本條例中華民國89年1 月4
    日修正施行後所繼承之耕地得分割為單獨所有。」之要件者
    ，自不受分割後每人取得土地之限制。經查，本件兩造係於
    農業發展條例修正施行後因繼承而取得系爭土地之所有權等
    情，業經認定如前，揆諸上揭說明，自符合耕地得分割之要
    件，先予敘明。
  (二)按繼承人有數人時，在分割遺產前，各繼承人對於遺產全部
    為公同共有；繼承人得隨時請求分割遺產，但法律另有規定
    或契約另有訂定者，不在此限，民法第1151條、第1164條分
    別定有明文。是以，遺產之公同共有係以遺產之分割為其終
    局目的，而以公同共有關係為暫時之存在。本件被繼承人黃
    吳遺有如附表所示之財產，依上開規定，兩造在分割遺產
    前，對於遺產全部為公同共有，因系爭遺產並無不能分割之
    情形，亦無不分割之約定，此為兩造所不爭執，則兩造就系
    爭遺產既不能協議分割，則原告以遺產分割為由終止兩造間
    之公同共有關係，請求分割被繼承人黃吳之遺產，自屬有
    據。
  (三)依民法第1138條、第1141條本文規定，遺產繼承人，除配偶
    外，依下列順序定之：(一)直系血親卑親屬。(二)父母。(三)兄弟
    姊妹。(四)祖父母；同一順序之繼承人有數人時，按人數平均
    繼承。本件被繼承人黃吳於89年11月1 日死亡，兩造均為
    黃吳之子女，別無其他繼承人，有原告提出之戶籍謄本在
    卷可稽，復為兩造所不爭執，堪認屬實，故兩造對於被繼承
    人黃吳遺產之應繼分各為8 分之1 。本院審酌兩造按各繼
    承人之應繼分比例分割遺產，於法自無不合，應屬公平、適
    當，是以原告請求將附表所示之2 筆土地，按其等之應繼分
    各8 分之1 分割為分別共有，為有理由，應予准許。。
  (四)按「各共有人，除法令另有規定外，得雖時請求分割共有物
    。」「共有人相同之數不動產，除法令另有規定外，共有人
    得請求合併分割。」民法第823 條第1 項、第5 項定有明文
    。查如附表所示之2 筆土地為兩造所共有，其等應有部分均
    為8 分之1 ，且兩造對該等土地並無不為分割之約定，亦無
    因使用目的或法令限制而不能分割之情形存在，是以原告訴
    請裁判分割系爭土地，於法並無不合，應予准許。再本院考
    量原告主張其等對分割後所得之土地仍欲保持共有，被告部
    分則取得單獨所有，且三條崙段184-6 地號土地地形不完整
    ，再予以細分，恐將破碎，不利實際使用，原告同意分得該
    筆地號土地並保持共有，被告對此亦無意見，復審酌此等遺
    產之性質、當事人之意願、應有部分面積、各繼承人間之經
    濟利益、未來之利用等情，認兩造按附圖（雲林縣北港鎮地
    政事務所收件日期文號100 年4 月8 日北地測字第856 號複
    丈成果圖）所示之分割方法分配，應為妥適，爰判決如主文
    第2 項所示。
四、有關系爭土地抵押權移存部分：
  (一)按共有人自共有物分割之效力發生時起，取得分得部分之所
    有權。應有部分有抵押權或質權者，其權利不因共有物之分
    割而受影響。但有下列情形之一者，其權利移存於抵押人或
    出質人所分得之部分：一權利人同意分割。二權利人已參加
    共有物分割訴訟。三權利人經共有人告知訴訟而未參加，此
    為民法第824 條之1 所明定。本件被告黃自於92年10月23
    日以被繼承人如附表編號1 所示之土地為受告知人王文凱設
    定最高限額20萬元之抵押權（收件字號：北地資字第119660
    號，存續期間自92年10月23日至93年1 月23日）；另於93年
    2 月13日以被繼承人如附表編號1 、2 所示地號土地再為訴
    外人王凱設定最高限額25萬元之抵押權（收件字號：北地資
    字第015430號，存續期間自93年2 月12日至94年2 月12日）
    ，此有土地登記第二類謄本在卷可稽。而被告黃自於本件
    分割後，單獨取得如附圖編號D 部分面積2289.97 平方公尺
    土地，已敘如前，且受告知人王凱於100 年1 月27日本院前
    往上開土地現場勘驗測量時，當場表示同意其抵押權移存於
    黃自所分得之部分土地，並未聲明參加訴訟，此見本院上
    開勘驗筆錄之記載甚明。依上開規定，被告黃自以本件系
    爭遺產為受告知人王文凱設定之最高限額20萬元、25萬元抵
    押權，於分割後，自均應移存於被告黃自單獨取得所有如
    附圖編號D 部分面積2289.97 平方公尺之土地上，爰諭知如
    主文第3 項所示。
五、有關原告是否應補償被告黃清江、黃瑤春及黃自為被繼承
    人黃吳支出之喪葬費用部分：
  (一)被告主張被繼承人黃吳死亡時所花費之喪葬費用，已由被
    告黃自、黃瑤春、黃清江先行支出代墊，原告請求分割遺
    產，此部分之費用亦應平均分擔，此情為原告所否認，並執
    前詞置辯。經查：
  1.按繼承人之喪葬費用，是否為繼承費用，民法雖未為規定，
    然此項費用既為完畢被繼承人之後事，所不可缺，參酌遺產
    及贈與稅法第17條第1 項第9 款亦規定被繼承人之喪葬費用
    由繼承財產扣除，自應由遺產負擔。而本件原告所請求分割
    者係被繼承人黃吳死後所留之遺產，故應自繼承財產中扣
    除之喪葬費用，以繼承人為黃吳所支出之喪葬費用為限，
    被告抗辯其等為兩造父親黃赤所付出之喪葬費用亦一併扣除
    ，於法無據，自不足採，特此敘明。
  2.本件被繼承人黃吳死亡後採用火葬方式之葬禮，並由被告
    黃自、黃瑤春、黃清江先行墊付之事實，業據證人吳耀蓽
    、陳萬成到庭證述明確，並為兩造所不爭執，堪信屬實。至
    被告黃自、黃瑤春、黃清江為辦理黃吳之後事，究係支
    出若干喪葬費用，被告於本院99年12月16日準備程序時陳稱
    ：原告說多少就多少，我們沒有意見等語，並聲請傳訊證人
    吳耀蓽到庭證稱：黃吳係採火化，雖有經手喪葬費用，但
    正確數額已無印象等語，是由吳耀蓽之證詞，無從直接認定
    其等為黃吳支出之喪葬費用。另參酌證人陳萬成於本院證
    稱：黃吳是火化，所花費之喪葬費用約35、36萬元。本院
    認黃吳於89年11月間死亡，距今已約10年之遙，吳耀蓽不
    能記憶喪葬費用，陳萬成亦僅陳述大概之金額，乃人之常情
    ；而衡以吾人之一般生活經驗，火葬方式無需購買墓地，並
    節省棺木、造墓費用，此3 項佔喪葬費用之大宗，此外有關
    誦經、金紙、毛巾、牲禮、法事、樂隊、辦桌等項，要與土
    葬無異，顯見火葬較之土葬所需花費之數額少。再依吳耀蓽
    所證，土葬起碼需花費60萬元，而陳萬成證稱本件之喪葬費
    用支出約35、36萬元，確實低於土葬金額，且以土葬之金額
    扣除墓地、棺木、造墓費用後，本院衡諸被繼承人生前之身
    分、地位、經濟能力及當地習俗等情狀，認為黃吳死亡時
    ，被告黃自、黃瑤春、黃清江先行支出代墊之喪葬費總金
    額為35萬，應屬適當。
  3.證人吳耀蓽於本院證稱：依習俗，喪葬費用有一部分是女兒
    要支付的。另證人陳萬成於到庭證稱：依習俗，女兒需分擔
    之喪葬費用包括金山、銀山、電子琴、孝女，原告及被告吳
    黃烏妲都有支出這些錢，且包括在35、36萬元之喪葬費用之
    內。金山銀山從幾千元至1 、2 萬元，視子女對父母之感情
    而定，電子琴每位女兒請1 台，每台約5 、6 千元。孝女部
    分合請共約支出1 萬元等語。本院認證人吳耀蓽、陳萬成均
    一致證稱身為女兒之原告及被告吳黃烏妲於辦理黃吳之後
    事時，已支出部分喪葬費用，此部分應屬無疑。惟原告及被
    告吳黃烏妲實際支出之數額為何，因年代久遠，兩造已提不
    出書面資料查對，要屬合理，審究陳萬成所述上開女兒所應
    負擔之項目及金額，除金山銀山部分差距甚大外，其餘電子
    琴每台5 千元、孝女5 姊妹合請共計1 萬元，尚屬合理，而
    金金銀山本院取其中間值6 千元，亦應妥適。據此核算，原
    告黃月金、黃素琴、黃婕芸、黃美英及被告吳黃烏妲5 人於
    被繼承人黃吳之喪葬費用中，合計支付65,000元（計算式
    ：6,000x5 【金山銀山】+5,000x5【電子琴】+10,000 【孝
    女】=65,000 ），平均每人各支付13,000元（計算式：65,0
    00÷5=13,000）。
  4.綜上各節，被繼承人黃吳死亡後，為辦理其後事所花費之
    喪葬費合計35萬元，並由被告黃自、黃瑤春、黃清江先行
    墊付，另黃美英、黃有福於89年11月2 日自被繼承人所有之
    雲林縣四湖郵局帳戶內提領24,600元，將之充作被繼承人之
    喪葬費用使用一情，已經原告黃美英、證人黃有福到庭陳述
    明確，且為兩造所不爭執，故被告黃瑤春、黃自、黃清江
    實際支出被繼承人黃吳之喪葬費用應為104,000 元（計算
    式：350,000-246,000=104,000 ），依兩造應繼分比例計算
    ，每人應分擔之喪葬費用核為13,000元（計算式：104,000
    ÷8=13,000）。而原告已於被繼承人辦理喪事時，各自負擔
    13,000元，業如前述，從而，兩造共8 人均已各自支出被繼
    承人黃吳之喪葬費，各為13,000元，自不得再互相請求給
    付代墊之款項。
六、被告黃清江、黃瑤春及黃自於被繼承人黃吳死亡時所收
    取之奠儀應否列入遺產分配部分：
  (一)原告主張被告黃清江、黃瑤春及黃自所收取之奠儀，亦應
    列入被繼承人黃吳之遺產分配，被告則略辯稱奠儀乃被告
    兄弟平日禮尚往來之結果，嗣後亦需由被告兄弟還禮，不應
    列入遺產分配。
  (二)按「奠儀禮金」為臺灣民間傳統習俗，即死者或死者遺族之
    親朋好友，為表達對死者敬意或慰藉遺族情感上之哀傷，致
    贈不特定之金額（因人而異）予特定死者家屬即被告收受，
    並有送往迎來之交誼特性，性質上尚屬「贈與」行為，非屬
    被繼承人之遺產甚明。因此，原告主張被告收取白包之奠儀
    應列入遺產分配云云，殊非有據，要難可採。又原告主張該
    等奠儀應自喪葬費用中扣除，然喪葬費用係屬繼承費用，應
    由遺產中支付，並於分割遺產時列入計算，奠儀屬對繼承人
    之贈與，非屬遺產，其性質不同，亦不得用以支付被繼承人
    之喪葬費用。
七、末按遺產分割之訴，本質上並無訟爭性，兩造本可互換地位
    。本件原告起訴雖於法有據，但被告之應訴實因訴訟性質所
    不得不然，本院認為訴訟費用由敗訴當事人負擔，顯失公平
    ，而應由兩造依其應繼分之比例換算之結果分擔，亦即各負
    擔8分之1，較為公允，爰諭知如主文第4 項所示。
八、本件事證已臻明確，兩造其餘攻擊防禦方法及證據調查，均
    與本案之判斷不生影響，自勿庸一一審酌論列，併此敘明。
肆、據上論結，原告之訴為有理由，依民事訴訟法第78條、第85
    條第1 項前段，判決如主文。
中    華    民    國    100     年    6   月    30    日
                  家事法庭  法  官  曾鴻文
以上正本係照原本作成。
如對本判決上訴，須於收受判決正本後20日內提出上訴狀（應按
他造人數附具繕本）。
中    華    民    國   100    年    7     月    1     日
                            書記官  廖千慧
附表：被繼承人黃吳之遺產
一、坐落雲林縣四湖鄉○○○段184 之3 地號土地（地目：林、
    實際測量後面積：16914.62平方公尺，權利範圍：1/1 ）。
二、坐落雲林縣四湖鄉○○○段184 之6 地號土地（地目：林、
    實際測量後面積：1405.17 平方公尺，權利範圍：1/1 ）。